【裁判字號】    92,聲,129
【裁判日期】    920218
【裁判案由】    
【裁判全文】
臺灣高雄地方法院民事裁定  九十二年度聲字第一二九號
    聲  請  人  高雄區中小企業銀行股份有限公司
    法定代理人  陳麗常
    送達代收人  曹豐裕
    相  對  人  甲○○
                乙○○○
右當事人間聲請發還提存物事件，本院裁定如左：
    主    文
本院民國九十一年度存字第二三三一號提存事件聲請人所提存之提存物台北市政府建
設公債八十九年度甲種第一期債票面額新台幣壹佰萬元壹張（號碼：一四七一號，附
三至七期息票）、面額新台幣壹拾萬元肆張（號碼分別：七二五、七二六、七二七、
七二八號，附三至七期息票），共計新台幣壹佰肆拾萬元，准予返還。
聲請費用由相對人負擔。
    理      由
一、按訴訟終結後，供擔保人證明已定二十日以上期間催告受擔保利益人行使權利而
    未行使者，法院應依供擔保人之聲請，以裁定命返還其提存物，民事訴訟法第一
    百零四條第一項第二款定有明文。而所謂訴訟終結，應從廣義解釋，包括執行程
    序終結在內。
二、本件聲請人與相對人間請求清償借款事件，聲請人前遵本院民國九十年度全字第
    二七八六號民事裁定為擔保相對人因假扣押所受損害曾提供擔保物，並以九十年
    度存字第二一○九號提存事件提存在案，嗣聲請本院以九十一年度聲字第六二二
    號裁定准函變換提存物，改以本院九十一年度存字第二三三一號提存事件提存台
    北市政府建設公債八十九年度甲種第一期債票面額新台幣（下同）一百萬元一張
    （號碼：一四七一號，附三至七期息票）、十萬元四張（號碼分別：七二五、七
    二六、七二七、七二八號，附三至七期息票），合計一百四十萬元在案。
三、茲聲請人主張因該假扣押之不動產經本院九十年度執字第三一二五八號強制執行
    拍賣而告執行程序終結，且伊已向本院聲請撤銷前揭假扣押裁定，並於執行程序
    終結後，以存證信函催告受擔保利益人即相對人於二十日內行使權利，業於九十
    一年十月八日送達相對人，相對人迄今仍未行使，依首開規定，聲請發還提存物
    等語，業據提出存證信函、掛號郵件收件回執、提存書、九十一年度撤聲字第二
    七二號裁定暨其確定證明書、九十二年一月十六日九十二高貴民強九十執全字第
    一九○四號函為證，且經本院依職權調取相關卷宗查核屬實，而相對人亦並未對
    聲請人行使權利，亦經本院依職權查證明確。從而，聲請人聲請發還擔保物，自
    無不合，應予准許。
四、依民事訴訟法第九十五條、第七十八條，裁定如主文。
中      華      民      國    九十二    年      二      月     十八     日
                              臺灣高雄地方法院民事第一庭
~B法      官  陳月雯
右正本證明與原本無異。
如不服本裁定應於送達十日內向本院提出抗告狀。
中      華      民      國    九十二    年      二      月     十八     日
~B法院書記官  陳展榮


司法院資訊處製作；財團法人民間司法改革基金會備份。
